臺灣高等法院臺中分院刑事裁定　　　　 96年度聲再字第134號
再審聲請人
即受判決人　甲○○
代　理　人　趙建興　律師
上列聲請人因強盜案件，對於本院93年度上更(一)字第131號，中
華民國93年9月15日第二審確定判決（原審審號：臺灣彰化地方
法院92年度訴字第602號，起訴案號：臺灣彰化地方法院檢察署
92年度偵字第2394號），聲請再審，本院裁定如下：
    主  文
再審之聲請駁回。
    理  由
一、本件聲請意旨如附件再審聲請狀所記載。
二、按因發見確實之新證據，足認受有罪判決之人應受無罪、免
    訴、免刑或輕於原判決所認罪名之判決者，得聲請再審，固
    為刑事訴訟法第 420條第1項第6款所明定。惟所謂「發現確
    實之新證據」，係指該證據於事實審法院判決前業已存在，
    為法院、當事人所不知，不及調查斟酌，至其後始行發現，
    且就證據本身形式觀察，固不以絕對不須經過調查程序為條
    件，但必須顯然可認為足以動搖原有罪確定判決，而為受判
    決人無罪、免訴、免刑或輕於原判決所認罪名之判決者為限
    。亦即該「新證據」須可認為確實具有足以動搖原確定判決
    ，而對受判決人為更有利判決之「確實性」外，尚須具備該
    證據係在事實審法院於判決前已存在，因未經發現，不及調
    查斟酌，或審判時未經注意，至其後始行發現之「嶄新性」
    特質，二者均屬不可或缺，倘若未具備上開「確實性」與「
    嶄新性」之二種新證據特性，即不能據為聲請再審之原因（
    最高法院70年度台抗字第161號裁定、85年度台抗字第308號
    裁定意旨參照）。
三、經查：本件聲請人雖主張有再審事由並提出如附表所載編列
    證一號至證七號之證據為據。惟其中證一號至證五號為本案
    各審歷次之判決（證四號為本案原確定判決）；證六號之臺
    中榮民總醫院鑑定書則在上開案件第一審審理時即已存在，
    原確定判決已詳為審酌該證據並表明其證據取捨及事實認定
    之心證（見本院93年度上更(一)字第131號判決書第4頁倒數第
    7 行起之記載），因證據取捨，應由法院自由判斷，亦屬事
    實審法院權限，苟其採證不違反經驗法則、論理法則，不能
    逕指為違法。原判決並無就足生影響於判決之重要證據漏未
    審酌，聲請人僅係就證據取捨，重覆為爭執；證七號則為員
    生醫生於92年 3月13日出具之診斷書，其上載稱：「（甲○
    ○）頭部外傷及臉部擦傷」，足見係聲請人本人就診之診斷
    書，聲請人明顯於判決確定前早已知悉此事實，而刑事訴訟
    法第 420條第1項第6款所謂確實之新證據，固非以絕對不須
    經過調查程序為條件，但必須可認為確實足以動搖原確定判
    決而為受判決人有利之判決者為限，倘受判決人因對有利之
    主張為原確定判決所不採，事後任意由人出一證明書，證明
    受判決人前次所為有利之主張，係屬實在，憑以聲請再審，
    此項證據既非判決後所發見，又非不須調查之確定新證據，
    顯然不足以使原確定判決發生動搖，即難據以開始再審（最
    高法院49年台抗字第72號判例意旨參照），揆諸上開說明，
    與刑事訴訟法第 420條第1項第6款規定之「發現確實新證據
    」之規定不符，自難認為有再審之理由。綜上所述，再審聲
    請人提起本件再審之聲請，為無理由，應予駁回。
四、據上論斷，應依刑事訴訟法第 433條、第434條第1項，裁定
    如主文。
中　　華　　民　　國　　96　　年　　8 　　月　　31　　日
            刑事第三庭  審判長法　官　王　增  瑜
                              法　官　廖  柏  基
                              法　官　蔡  紹  良
上列正本證明與原本無異。
如不服本裁定，應於裁定送達後五日內向本院提出抗告狀。
                              書記官　許  麗  花
中　　華　　民　　國　　96　　年　　8　　月　　 31　  日
附表：聲請人提出之證據：
證一號：臺灣彰化地方法院92年訴字第602刑事判決影本。
證二號：臺灣高等法院臺中分院93年上訴字第241刑事判決影本
        。
證三號：最高法院93年台上字第3164號刑事判決影本。
證四號：臺灣高等法院臺中分院93年上更(一)字第131刑事判決影
        本。
證五號：最高法院96年台上字第2548號刑事判決影本。
證六號：臺中榮民總醫院鑑定書影本。
證七號：聲請人92.3.12診斷書影本。
